【裁判字號】    94,易緝,22
【裁判日期】    950330
【裁判案由】    詐欺
【裁判全文】
臺灣嘉義地方法院刑事判決              94年度易緝字第22號
公  訴  人  臺灣嘉義地方法院檢察署檢察官
被      告  乙○○
                    （現在台灣台南看守所另案羈押中）
上列被告因詐欺案件，經檢察官提起公訴（93年度偵緝字第344
號），嗣因被告就被訴事實為有罪之陳述，經本院告知簡式審判
程序意旨，並聽取公訴人及被告之意見後，本院合議庭裁定由受
命法官獨任依簡式審判程序審理，判決如下：
    主  文
乙○○連續意圖為自己不法之所有，以詐術使人將本人之物交付
，累犯，處有期徒刑捌月。
    事  實
一、乙○○前因搶奪及竊盜案件，經本院以86年度訴字第4號及8
    6年度易字第1478號先後判處有期徒刑2年及6月確定，又因
    麻醉藥品管理條例及詐欺案件，經臺灣台南地方法院及臺灣
    桃園地方法院，分別以87年度易字第94號及87年度易更字第
    11號判處有期徒刑4月及4月確定，前揭諸項罪刑及其另犯之
    軍法逃亡案件（判處有期徒刑1年2月確定）由臺灣台南地方
    法院以87年度聲字第1756號裁定應執行有期徒刑3年8月確定
    ，執行至88年6月5日縮刑假釋，並於90年5月3日假釋期滿未
    遭撤銷，以已執行完畢論；猶不知惕勵，因積欠債務，竟基
    於意圖為自己不法所有之概括犯意，於民國（下同）93 年5
    月2日，前往台北市○○○路○段72號之中太汽車股份有限公
    司，向業務員甲○○佯稱欲購買福特廠牌Metrostar車型自
    用小客貨車1輛，當場簽訂汽車買賣契約書，且於翌（3）日
    ，先行交付訂金新台幣（下同）20,000元獲取甲○○信任，
    並要求試車，致甲○○不疑有他而陷於錯誤，向客戶賴世銘
    借得車牌號碼2772─DR號同型車後，於同年月15日凌晨3時
    30分許，依約駛至嘉義市○○路「麥當勞速食店」前，將該
    車交予乙○○，乙○○騙得該車後，立即駕車離去，並將該
    車質押予綽號「阿順」之不詳姓名、年籍男子；乙○○明知
    甲○○急於取回該車，復基於同上之概括犯意，於同年月17
    日上午，以電話告知甲○○已將該車典當予當鋪，並謊稱：
    當鋪人員要求匯款100,000元才願還車云云，造成甲○○信
    以為真，陷於錯誤，於同日下午2時25分許，在台北市○○
    街某便利商店內，將其在中華商業銀行帳戶之100,000元，
    經自動櫃員機轉帳至乙○○之富邦商業銀行股份有限公司新
    營分行00000000000000000號帳戶內，該等金額旋於約半小
    時內遭提領一空，嗣因乙○○仍未還車，甲○○始知受騙。
二、案經甲○○訴由嘉義市警察局第一分局報告臺灣嘉義地方法
    院檢察署檢察官偵查起訴。
    理  由
一、訊據被告乙○○對於上揭犯罪事實均坦承不諱，核與告訴人
    甲○○之指訴及證人賴世銘於警詢時之陳述情節相符，並有
    汽車買賣契約書、轉帳單、甲○○之中華商業銀行綜合存款
    存摺提存款明細表及富邦商業銀行客戶存提紀錄單各一紙在
    卷可憑。被告自白與事實相符，可以採信。綜前所述，本件
    事證已臻明確，被告上開犯行，洵堪認定，應予依法論科。
三、核被告乙○○所為，係2次犯刑法第339條第1項之詐欺取財
    罪。被告先後2次詐欺取財之行為，時間緊接，方法相同，
    觸犯構成要件相同之罪名，顯係基於概括犯意反覆為之，為
    連續犯，應依刑法第56條規定以一罪論，並加重其刑。另被
    告曾因搶奪及竊盜案件，經本院以86年度訴字第4號及86年
    度易字第1478號先後判處有期徒刑2年及6月確定，又因麻醉
    藥品管理條例及詐欺案件，經臺灣台南地方法院及臺灣桃園
    地方法院，分別以87年度易字第94號及87年度易更字第11號
    判處有期徒刑4月及4月確定，前揭諸項罪刑及其另犯之軍法
    逃亡案件（判處有期徒刑1年2月確定）由臺灣台南地方法院
    以87年度聲字第1756號裁定應執行有期徒刑3年8月確定，執
    行至88年6月5日縮刑假釋，並於90年5月3日假釋期滿未遭撤
    銷，以已執行完畢論等情，有其臺灣嘉義地方法院檢察署刑
    案資料查註紀錄表、臺灣高等法院被告全國前案記錄表在卷
    可參，其於受有期徒刑之執行完畢後5年內再犯本件有期徒
    刑以上之刑之罪，為累犯，依刑法第47條規定，加重其刑；
    並遞加重之。又本件經公訴檢察官當庭具體求處有期徒刑8
    月，本院審酌被告犯罪之動機、目的及其品行、智識程度、
    所詐欺之金額，犯後坦承犯行，犯後僅償付5萬元予甲○○
    等諸般情狀，亦認為妥適，爰量處如主文所示之刑，以資懲
    儆。
據上論斷，應依刑事訴訟法第273條之1第1項、第299條第1項前
段，刑法第56條、第339條第1項、第47條、第41條第1項前段，
罰金罰鍰提高標準條例第1條前段，判決如主文。
本案經檢察官王振名到庭執行職務
中    華    民    國    95    年    3     月    30    日
                     刑事第二庭  法  官  盧 鳳 田
上列正本證明與原本無異。
如不服本判決，應於判決送達後10日內向本院提出上訴狀（應附
繕本）。告訴人或被害人如對於本判決不服者，應具備理由請求
檢察官上訴，其上訴期間之計算係以檢察官收受判決正本之日期
為準。
中    華    民    國    95    年    3     月    31    日
                                 書記官  楊 國 色
附錄論罪科刑法條全文：
中華民國刑法第339條：
意圖為自己或第三人不法之所有，以詐術使人將本人或第三人之
物交付者，處5年以下有期徒刑、拘役或科或併科1千元以下罰金
。
以前項方法得財產上不法之利益或使第三人得之者，亦同。
前二項之未遂犯罰之。


司法院資訊處製作；財團法人民間司法改革基金會備份。
